# 发行股票购买资产，新增注册资本没有实际现金投入行么？

提问人：blemig 时间：2023-08-15 19:22:35
想请教一下，在上市公司用发行股票方式购买资产时， 股东权益部分会体现为：注册资本和资本公积增加。 我说的购买资产不是买另一家公司的股权，而是就是用股权买了一些具体的资产，比如原材料、重要设备等这种非公司式资产。
那么对于增发的这些股权所对应的新增注册资本，是没有用现金出资的，而是用资产来出资的，这样是可以的么？
新增注册资本没有实际现金注入而是以资产形态注入的，这样是可以的么?
如果这样是可以的话，那么对于员工用劳动来换取股权，也就是股权激励的时候，是否可以不让员工出一分钱而直接增发股票给员工？ 增发的股权在当时所对应的市值计入公司管理费用， 相当于企业给了员工一笔钱，但是员工直接又把这部分钱给公司换成新增发的股票了，这样可以么？
也就是公司可以用发行股票的方式来购买员工劳动么？

回答人：chenyiwei
《公司法》规定了非货币出资。根据《公司法》第二十七条规定：股东可以用货币出资，也可以用实物、知识产权、土地使用权等可以用货币估价并可以依法转让的非货币财产作价出资；但是，法律、行政法规规定不得作为出资的财产除外。对作为出资的非货币财产应当评估作价，核实财产，不得高估或者低估作价。法律、行政法规对评估作价有规定的，从其规定。
第二十八条规定：股东应当按期足额缴纳公司章程中规定的各自所认缴的出资额。股东以货币出资的，应当将货币出资足额存入有限责任公司在银行开设的账户；以非货币财产出资的，应当依法办理其财产权的转移手续。股东不按照前款规定缴纳出资的，除应当向公司足额缴纳外，还应当向已按期足额缴纳出资的股东承担违约责任。
《市场主体登记管理条例》第十三条：出资方式应当符合法律、行政法规的规定。公司股东、非公司企业法人出资人、农民专业合作社(联合社)成员不得以劳务、信用、自然人姓名、商誉、特许经营权或者设定担保的财产等作价出资。
因此，由于目前劳务出资仍被禁止，因此目前的股权激励的行权价格都至少为 1 元（涵盖实收资本），而将员工服务的价值体现在资本公积中。